【裁判字號】    90,重訴,12
【裁判日期】    901228
【裁判案由】    毒品危害防制條例
【裁判全文】
臺灣士林地方法院刑事判決                            九十年度重訴字第一二號
    公  訴  人  臺灣士林地方法院檢察署檢察官
    被      告  甲○○
                王永春
右列被告因違反毒品危害防制條例案件，經檢察官提起公訴（九十年度偵字第七八五
一號），本院判決如左：
    主  文
甲○○共同運輸第二級毒品，處有期徒刑柒年陸月。
扣案第二級毒品安非他命貳拾伍包（驗餘淨重貳拾肆點玖柒公斤，平均純度百分之九
七點四八，純質淨重貳拾肆點玖公斤）均沒收銷燬之。
    事  實
一、甲○○前曾於民國七十八年間因犯妨害自由罪，經最高法院判處有期徒刑十月確
    定，嗣減為有期徒刑五月，於八十年一月一日執行完畢。又於八十九年間因犯家
    庭暴力之傷害罪，經本院判處拘役五十日，於九十年三月九日易科罰金執行完畢
    （以上均不構成累犯）。甲○○原從事於海峽兩岸之茶具貿易工作，嗣因生意不
    佳而停止；其於大陸地區結識姓名年籍不詳、綽號「大仔」（臺語）之成年男子
    （以下簡稱「大仔」）後，竟因經濟拮据，於民國九十年四月間在上海市不詳地
    點之泡沫紅茶店內，受「大仔」之利誘，起意運送第二級毒品安非他命以謀取不
    法利益，並接受「大仔」之建議，先恢復由江蘇省宜興縣購買茶壺進口臺灣之管
    道，俾便日後掩護夾藏毒品返臺。迄九十年七月十一日，甲○○赴上海市與「大
    仔」在上述泡沫紅茶店見面，議妥私運二十五公斤安非他命進入臺灣地區之交貨
    、包裝、夾藏、運送、取貨等方法，及於事成交貨時每公斤給付代價新臺幣（以
    下同）二萬元，共計五十萬元等細節，甲○○即與「大仔」及由「大仔」所指派
    姓名年籍不詳、綽號「阿全」之成年男子（以下簡稱「阿全」）等三人基於運輸
    毒品及私運管制物品進口之概括犯意聯絡，於九十年七月十二日在上海火車站由
    「大仔」將第二級毒品安非他命約二十五公斤（驗餘淨重二十四點九七公斤，平
    均純度百分之九七點四八，純質淨重二十四點三九公斤）裝於行李箱內交給甲○
    ○，並由「阿全」陪同運往江蘇省宜興縣，甲○○、「阿全」二人即在宜興縣不
    詳地點之甲○○租屋處，將該等安非他命分裝打包成與茶壺相同之圓柱狀後，分
    別夾藏於進口十一箱茶具中編號三十五號、三十六號之紙箱內，且於該二紙箱外
    由甲○○親筆書寫「林」、「（02）00000000」等字樣俾免混淆，並封箱完成後
    ，於九十年七月十五日併同另九箱茶具委託從事進出口貿易、不知情之正堂星有
    限公司（以下簡稱正堂星公司）在大陸地區承辦人員吳孟榮代為運往港口辦理併
    櫃進口手續，於同年月二十五日裝船，以海運將管制進口之上開毒品私運進入臺
    灣地區，於同年月二十八日運抵基隆港；貨物抵台後，不知情之正堂星公司負責
    人鄭學林復於同年七月三十一日委由不知情之永友報關行負責人邱石龍向基隆關
    稅局五堵分局代為投單報關。嗣法務部調查局臺北市調查處獲報，會同該局航業
    海員調查處、財政部基隆關稅局、臺北市憲兵隊及保三總隊第一大隊、第三大隊
    等單位於同年八月一日上午十時許在臺北縣汐止市○○路○段二六四號長榮貨櫃
    站內開啟貨櫃，並於編號三十五號、三十六號紙箱中查扣前開安非他命（驗餘淨
    重二十四點九七公斤，平均純度百分之九七點四八，純質淨重二十四點三九公斤
    ），經聯絡鄭學林到場，鄭學林當場以電話通知甲○○表示貨物已達，尚滯留於
    大陸地區躲避風險之甲○○即指示先將全數貨物送往不知情之廖坤益所經營位於
    臺北縣新莊市○○路一一四號之春芳茶行寄放，並說明其返台日期；迨同年八月
    二日晚間十時三十分許，經臺灣士林地方法院檢察署檢察官指揮上開調查處人員
    於桃園中正國際機場逮獲甫自大陸經澳門返台之甲○○。
二、案經法務部調查局臺北市調查處移送臺灣士林地方法院檢察署檢察官偵查起訴。
    理  由
一、右揭事實，業據被告甲○○於本院審理中坦承不諱，且查︰
    (一)被告所言，核與證人鄭學林、廖坤益、邱石龍於上開調查處訊問中所述情節相
      符，可認被告確有私運毒品進入臺灣地區之行為。
    (二)扣案之結晶二十五包經送檢驗結果，確為甲基安非他命（驗餘淨重二十四點九
      七公斤，平均純度百分之九七點四八，純質淨重二十四點三九公斤），有法務
      部調查局九十年八月十六日（九○）陸（一）字第九○一七六一六六號檢驗通
      知書附卷可稽，而屬第二級毒品無疑。
    (三)經公訴人勘驗於長榮貨櫃站內開啟貨櫃查獲上開毒品時之現場錄影帶，該等安
      非他命確實係自編號三十五號、三十六號箱子內起出，有該錄影帶及偵查中之
      勘驗筆錄一份在卷可憑（詳偵查卷第四十頁）。
    (四)又被告於上開調查處接受訊問之過程中，身心均未遭禁錮，係基於自由意思而
      為供述等情，業經證人即該調查處承辦人員乙○於本院調查中陳述明確（詳本
      院九十年十一月十三日訊問筆錄）；並經公訴人於偵查中勘驗被告於調查處接
      受偵訊時之錄影帶屬實，有該錄影帶及偵查中之勘驗筆錄一份在卷可參（詳偵
      查卷第四一、四二頁）。
    (五)另於扣案之瓦楞紙箱兩個及箱內紙板上採得之一枚清晰潛伏指紋，經鑑定與被
      告左手拇指指紋相符，有法務部調查局九十年八月二十日（九○）陸（一）字
      第九○一七六二二九號鑑定通知書附卷可依，足徵被告確有親手打包、封裝上
      開毒品之事實。
    綜上，並有扣案之安非他命二十五包（驗餘淨重二十四點九七公斤，平均純度百
    分之九七點四八，純質淨重二十四點三九公斤）可資為佐，本件事證已臻明確，
    被告犯行堪以認定，應依法論科。
二、按行政院依懲治走私條例第二條第四項授權公告之「管制物品項目及其數額」丁
    項規定：自淪陷區私運物品進入本國自由地區，其所私運之物品以管制物品論，
    且屬於甲項之物品不限其數額；並於八十八年四月十四日修正發布甲項第四款規
    定，明定毒品危害防制條例所列毒品為管制進出口物品，業自八十八年四月十六
    日起實施在案。查安非他命為毒品危害防制條例第二條第二項第二款所規範之第
    二級毒品，且為管制物品項目及其數額甲項第四款所規定管制進出口之物品，被
    告將上開安非他命二十五包（驗餘淨重二十四點九七公斤，平均純度百分之九七
    點四八，純質淨重二十四點三九公斤）自上海市運至江蘇省宜興縣，再私運進入
    臺灣地區，核其所為，係犯毒品危害防制條例第四條第二項之運輸第二級毒品罪
    、懲治走私條例第十二條、懲治走私條例第二條第一項之私運管制物品進口罪。
    被告與「大仔」、「阿全」等三人間，有犯意之聯絡，行為之分擔，均為共同正
    犯，應就各共犯之所為負全部責任。被告利用不知情之正星堂公司在大陸地區承
    辦人員吳孟榮將上開毒品自被告在宜興縣之租屋處運往港口之運輸毒品行為，應
    論以間接正犯。被告所犯運輸毒品罪與私運管制物品進口罪，係一行為觸犯數罪
    名，為想像競合犯，應從一重之運輸毒品罪處斷。起訴意旨已論及被告私運毒品
    進口之事實，惟漏引懲治走私條例第十二條、懲治走私條例第二條第一項之罪，
    然業經公訴人於本院調查中補充明確 (詳本院九十年十一月十三日訊問筆錄），
    附此說明。爰審酌毒品之為害，不僅損及國民健康，輕則罹癮難拔，重則喪失生
    命，且影響社會秩序並危及國家安全，而製造、運輸、販賣行為乃煙毒禍害之源
    ，其源不斷，則流毒所及，非僅多數人之生命、身體受其侵害，并社會、國家之
    法益亦不能免，為害之鉅，當非個人一己之生命、身體法益所可比擬。且製造、
    運輸、販賣煙毒之行為，除有上述高度不法之內涵外，更具有暴利之特質，利之
    所在，不免群趨僥倖，故立法意旨施以重懲期達嚴禁毒害之目的；此不僅於國內
    媒體廣為宣導，且於搭乘航空工具進出臺灣地區時，更為各航班飛機屢以廣播所
    再三以運輸毒品可能被判處死刑一事告誡於乘客者，被告多次搭乘飛機往來於海
    峽兩岸，實無對運輸毒品之刑責諉為不知之理，其竟為牟一己之私利，運送高達
    近二十五公斤之安非他命進入臺灣地區，枉顧該等毒品流入市面所將造成之重大
    危害，其行為實無可憫恕，原應從重論處，惟其犯後尚能於本院審理中坦承所為
    ，態度尚稱良好，並經公訴人認其犯罪後著有悔意，求處有期徒刑八年等一切情
    狀，量處如主文第一項所示之刑。
三、扣案之第二級毒品安非他命二十五包（驗餘淨重二十四點九七公斤，平均純度百
    分之九七點四八，純質淨重二十四點三九公斤）為違禁物，併依法宣告沒收銷燬
    之。
據上論斷，應依刑事訴訟法第二百九十九條第一項前段，毒品危害防制條例第四條第
二項、第十八條第一項，懲治走私條例第二條第一項、第十二條、管制物品項目及其
數額甲項第四款、刑法第十一條、第二十八條、第五十五條，判決如主文。
本案經檢察官江林達到庭執行職務。
中     華     民     國     九 十     年     十二     月     二十八     日
                                  臺灣士林地方法院刑事第一庭
                                      審判長法  官  林  清  吉
                                            法  官  蕭  錫  証
                                            法  官  彭  幸  鳴
如不服本判決，應於判決送達後十日內，向本院提出上訴狀。
附錄本案論罪科刑法條：
毒品危害防制條例第四條第二項
製造、運輸、販賣第二級毒品者，處無期徒刑或七年以上有期徒刑，得併科新台幣七
百萬元以下罰金。
懲治走私條例第十二條
自大陸地區私運物品進入臺灣地區，或自臺灣地區私運物品前往大陸地區者，以私運
物品進口﹑出口論，適用本條例規定處斷。
懲治走私條例第二條第一項
私運管制物品進口﹑出口逾公告數額者，處七年以下有期徒刑，得併科新台幣二十萬
元以下罰金。
管制物品項目及其數額
甲  管制進出口物品
四  毒品危害防制條例所列毒品及其製劑、罌粟種子、古柯種子及大麻種子


司法院資訊處製作；財團法人民間司法改革基金會備份。
